# 请教陈版，关于股权投资基金是否并表的问题

提问人：我还不会飞 时间：2016-07-26 21:24:15
陈版好，上次已请教过您关于股权投资方面的知识，目前对下列的情况是否并表不能确定，烦请指点。A上市公司作为劣后级LP投资一家股权投资基金合伙企业，其专门成本的一个投资公司B也作为GP对该股权投资基金出资，AB出资比例都较低；C公司也对股全年投资基金有出资，出资比例也不高；然后引入一个大金主D，出资占绝大部分，作为优先级LP，每年享有固定的投资收益。设立该股权投资基金的目的是为收购AB公司的上下游企业，整合产业链，增加竞争力。 目前股权投资基金的最高决策机构有 6 人，A公司占 3人，C公司占 2 人，金主D占 1 人。关于A和C公司的投资项目，需2/3以上票数同意即 4 人同意，但是所有项目金主D都有一票否决权。
在这种情况，A公司对股权投资基金有控制权吗？需要并表吗？

回答人：chenyiwei
要进一步考虑C的出资份额和优先级别，以及C与A、B的关系才能判断。但有一点基本可以肯定，该大金主D由于享受保本和约定收益的保障，所以其表决权和“一票否决权”都可以认为是保护性权利，对控制权的判断不产生影响。